【裁判字號】    90,上易,1388
【裁判日期】    900815
【裁判案由】    傷害
【裁判全文】
臺灣高等法院臺中分院刑事判決                    九十年度上易字第一三八八號
    上  訴  人  臺灣台中地方法院檢察署檢察官
    被      告  乙○○
右上訴人因傷害案件，不服台灣台中地方法院九十年度易字第九四號中華民國九十年
五月七日第一審判決（起訴案號：台灣台中地方法院檢察署八十九年度偵字第一八○
○四號），提起上訴，本院判決如左：
      主  文
原判決撤銷。
乙○○傷害人之身體，處拘役貳拾日。如易科罰金，以參佰元折算壹日。
      事  實
一、乙○○係甲○○之侄子，因乙○○母親靈位事，迭起爭執。八十九年五月十日下
    午六時許，在台中縣清水鎮○○路七○○巷二三號前，甲○○遇見乙○○，二人
    又起爭執，甲○○因趨近欲毆打乙○○，乙○○明知甲○○已為年近八十高齡之
    人（十年三月二十日生），動作遲緩，可以預見若身體遭人推碰，極易倒地受傷
    ，竟不為躲避，出手推碰甲○○，甲○○因而倒地，致右肩脫臼、右膝擦傷、臉
    部挫傷之傷害。
二、案經被害人甲○○訴由台中縣警察局清水分局報請台灣台中地方法院檢察署檢察
    官偵查起訴。
      理  由
一、被告乙○○固承認告訴人即被害人甲○○，因遭其推碰受傷之事實，但否認其有
    傷害之犯行，辯稱：當時伊在家門前，甲○○經過看到，即罵伊要打伊，伊因用
    手推開甲○○，伊沒有打甲○○云云。
二、（一）被告右揭犯行，迭據告訴人甲○○指訴在卷，雖其發生之原因，甲○○前
    後指訴有異。但對確有於右揭時地，與被告發生爭執之指訴，則始終一致。而被
    告亦不否認有於上揭時地，與甲○○發生爭執。是被告與甲○○有於右揭時地發
    生爭執之事實應可認定。（二）甲○○於八十九年五月十日，受有右肩脫臼、右
    膝擦傷、臉部挫傷之傷害，亦有光田綜合醫院出具之診診斷証明書一紙可憑。（
    三）被告於九十年四月十日原審法院訊問時，供稱：「他（即甲○○）用木頭打
    我，打不到我，我用手推開，所以他受傷。」（見原審卷宗第六五頁）。足認甲
    ○○之傷害係因被告推碰所致。（四）又甲○○係生於十年三月二十日，於八十
    九年五月十日為年近八十歲高齡之人，此有卷附年籍資料可憑。而被告亦自承甲
    ○○欲用木頭打伊，打不到伊。足認被告只要適時離開現場，即可避免甲○○之
    傷害，被告並無施以正當防衛之必要與理由。而甲○○為年近八十之老年人，遭
    人推碰其身體，極易倒地受傷，此為被告所認識，被告竟不自行走避，仍出手推
    碰甲○○之身體，致其倒地受傷，足認被告有傷害之故意。（五）證人王文煒於
    九十年四月二十四日原審法院證稱：「甲○○在外面，：：就走向我爸爸，出手
    要打我爸爸，我爸爸擋他，後來甲○○不知道怎樣倒地，救護車就過來。」等語
    ，仍證稱被告有出手擋甲○○，因此王文煒之證詞不能據為被告未傷害甲○○之
    有利證據。（六）綜上所述，被告所為未傷害甲○○之辯解，難以採信。其右揭
    傷害犯行，事證明確，可以認定。
三、被告所為，核犯刑法第二百七十七條第一項之傷害罪。原審未予查明，認被告犯
    罪不能證明，諭知無罪之判決，尚有未洽。檢察官上訴意旨，指摘原審判決認事
    不當，其上訴為有理由。應由本院將原審判決撤銷改判。爰審酌被告犯罪之動機
    、手段、所生之危害及犯罪後之態度等一切情狀，量處如主所示之刑。並諭知易
    科罰金之折算標準。
四、據上論斷，應依刑事訴訟法第三百六十九條第一項前段、第三百六十四條、第二
    百九十九條第一項前段，刑法第二百七十七條第一項、第四十一條，罰金罰鍰提
    高標準條例第一條前段、第二條，判決如主文。
本案經檢察官丙○○到庭執行職務。
中      華      民      國      九十      年      八      月    十五    日
                                  臺灣高等法院臺中分院刑事第九庭
                                        審判長法  官  陳  筱  珮
                                              法  官  康  應  龍
                                              法  官  趙  春  碧
右正本證明與原本無異。
不得上訴。
                                              書記官  陳  文  琴
中      華      民      國     九十      年      八       月    十六    日
                                                                        Ｆ


司法院資訊處製作；財團法人民間司法改革基金會備份。
